最高法院刑事裁定　　　　　　　一○○年度台抗字第四○四號
抗　告　人　曾民權
上列抗告人因違反毒品危害防制條例案件，不服台灣高等法院台
中分院中華民國一○○年四月十四日聲請具保停止羈押之裁定（
一○○年度聲字第四七二號），提起抗告，本院裁定如下：
    主  文
抗告駁回。
    理  由
本件原裁定以：抗告人曾民權涉嫌販賣第二、三級毒品等罪，業
經原審（一○○年度上訴字第三七○號）判處應執行有期徒刑七
年，顯然其犯罪嫌疑重大，且毒品危害防制條例第四條第二、三
項之罪，屬最輕本刑為五年以上有期徒刑之罪，而有刑事訴訟法
第一百零一條第一項第三款所定之情形，衡諸抗告人因已受重刑
之諭知，故其逃匿以規避將來刑罰執行之可能性甚高，自有相當
理由認為其有逃亡之虞，若命其具保、責付或限制住居等侵害較
小之手段，均不足以確保執行程序之順利進行，是依本案訴訟進
度，仍有繼續羈押抗告人之必要。再參酌抗告人之販賣第二、三
級毒品等行為，不僅危害他人身心不淺，亦對於國家民族發展有
莫大之妨礙，是權衡國家刑事司法權之有效行使、社會秩序及公
共利益、抗告人人身自由之私益及防禦權受限制之程度，認對抗
告人維持羈押處分尚屬適當、必要，合乎比例原則，並無違司法
院釋字第六六五號解釋意旨。從而，抗告人之羈押原因仍然存在
，有繼續羈押之必要。抗告人聲請具保停止羈押，為無理由，自
難准許等語。
按羈押之目的，在於保全刑事追訴、審判及刑之執行，或預防其
反覆實行。而羈押之被告，除有刑事訴訟法第一百十四條各款所
列情形之一（即：一、所犯最重本刑為三年以下有期徒刑、拘役
或專科罰金之罪者。二、懷胎五月以上或生產後二月未滿者。三
、現罹疾病，非保外治療顯難痊癒者。）經具保聲請停止羈押不
得駁回外，准許與否，屬事實審法院得依職權裁量之事項。本件
抗告人被訴違反毒品危害防制條例案件，業經第一審法院依數罪
併罰分別判處罪刑，並定其應執行刑為有期徒刑七年六月（見原
審卷第十二頁），抗告人不服提起第二審上訴，雖經原審法院以
一○○年度上訴字第三七○號刑事判決，撤銷改判，惟仍以販賣
第一、二級毒品依數罪併罰分別判處罪刑，並定其應執行刑為有
期徒刑七年（見同卷第二十四頁），再參酌卷內之資料，並無刑
事訴訟法第一百十四條各款所列情形。原裁定以抗告人之羈押原
因仍然存在，並未消滅，且有相當理由足認其於受重刑裁判後，
有逃亡之虞，非予羈押不足以確保審判或將來之執行，認仍有繼
續羈押之必要，而駁回其具保停止羈押之聲請，於法尚無違誤，
且與司法院釋字第六六五號解釋意旨無違。抗告意旨以其並無逃
亡之虞云云，任意指摘原裁定不當，難謂有理由，應予駁回。
據上論結，應依刑事訴訟法第四百十二條，裁定如主文。
中    華    民    國  一○○  年    五    月  二十六  日
                      最高法院刑事第三庭
                          審判長法官  陳  正  庸  
                                法官  林  秀  夫  
                                法官  林  瑞  斌  
                                法官  謝  靜  恒  
                                法官  魏  新  和  
本件正本證明與原本無異
                                      書  記  官  
中    華    民    國  一○○  年    六    月    二    日
                                                      K